Config:
  hfst:
    Gen: ../../../src/generator-gt-norm.hfst
    Morph: ../../../src/analyser-gt-norm.hfst
#  xerox:
#    Gen: ../../../src/generator-gt-norm.xfst
#    Morph: ../../../src/analyser-gt-norm.xfst
#    App: lookup

Tests:




  Noun - kuálus: # 2A d -k, l > l'l
    kuálus+N+Sg+Nom: kuálus
    kuálus+N+Sg+Gen: kuálˊlus
    kuálus+N+Sg+Acc: kuálˊlus
    kuálus+N+Sg+Ill: [kuá'lusân, kuálˊlusân]
    kuálus+N+Sg+Loc: kuálˊlusist
    kuálus+N+Sg+Com: kuálˊlusáin
    kuálus+N+Sg+Abe: kuálˊlusttáá
    kuálus+N+Ess: [kuálˊlusin, kuá'lusin]
    kuálus+N+Par: [kuálˊlusid, kuá'lusid]
    kuálus+N+Pl+Nom: [kuálˊluseh, kuá'luseh]
    kuálus+N+Pl+Gen: [kuálˊlusij, kuá'lusij]
    kuálus+N+Pl+Acc: kuálˊlusijd
    kuálus+N+Pl+Ill: kuálˊlusáid
    kuálus+N+Pl+Loc: kuálˊlusijn
    kuálus+N+Pl+Com: kuálˊlusijguin
    kuálus+N+Pl+Abe: kuálˊlusijttáá
    
    